# 应收出口退税款的确认时点

提问人：艾玛 123 时间：2023-06-06 09:45:05
请问陈版主，对于外贸企业的出口退税业务，确认借：应收出口退税款，贷：应交税费——应交增值税（出口退税）这笔分录，也就是应收出口退税款科目的确认时点，应该是以下四个时点的哪一个时点确认： 1 、发生出口业务的时点； 2 、出口退税申报的时点； 3 、出口退税申报审核通过时点； 4 、收到退税款的时点

回答人：chenyiwei
应当是“3、出口退税申报审核通过时点”。在这一时点上才正式享有收取退税款的权利。该笔分录不影响损益，也不存在与利润表中的收入、成本项目配比的需要。